臺灣臺北地方法院民事判決
111年度訴字第1365號
原      告  良京實業股份有限公司

法定代理人  平川秀一郎


訴訟代理人  王維新
被      告  柯春嬌
上列當事人間請求清償借款事件，本院於民國111年4月20日言詞
辯論終結，判決如下：
    主      文
被告應給付原告新臺幣壹萬柒仟肆佰捌拾元，及自民國九十五年
一月二日起至民國一百零四年八月三十一日止，按週年利率百分
之十九點七一計算之利息，暨自民國一百零四年九月一日起至清
償日止，按週年利率百分之十五計算之利息，暨自民國九十五年
二月三日起至清償日止，按延滯第一個月當月加計付新臺幣壹佰
伍拾元，延滯第二個月當月加計付新臺幣參佰元，延滯第三個月
（含）以上每月加計付新臺幣陸佰元之逾期手續費，每次違約狀
態最高連續收取期數為三期。
被告應給付原告新臺幣伍拾貳萬捌仟伍佰陸拾伍元，及其中新臺
幣肆拾柒萬參仟參佰玖拾元自民國九十五年八月二十六日起至清
償日止，按週年利率百分之十二點一一四計算之利息，暨自民國
九十五年八月二十六日起至清償日止，按上開利率百分之二十計
算之違約金。
原告其餘之訴駁回。
訴訟費用由被告負擔。
    事實及理由
壹、程序部分：
一、按當事人得以合意定第一審管轄法院，但以關於由一定法律
    關係而生之訴訟為限，前項合意，應以文書證之，民事訴訟
    法第24條定有明文。本件依被告與訴外人慶豐商業銀行股份
    有限公司（下稱慶豐銀行）間信用卡契約所附之信用卡約定
    條款第25條約定，及被告與慶豐銀行簽訂之貸款契約第18條
    約定，合意以本院為第一審管轄法院（見本院卷第14、25頁
    ），故原告向本院提起本件訴訟，核與前揭規定相符，本院
    對本件訴訟均有管轄權。
二、被告未於言詞辯論期日到場，核無民事訴訟法第386條所列
    各款事由，故依原告之聲請，由其一造辯論而為判決。
貳、實體部分：
一、原告主張：被告前向慶豐銀行申請信用卡並簽立信用卡契約
    ，依約被告得於該信用卡特約商店簽帳消費，依該信用卡契
    約所附之信用卡約定條款（下稱系爭信用卡契約）第14、15
    條約定，被告應於當期繳款截止日前繳付當期帳單所載之應
    付帳款，或以循環信用利率方式繳付最低應繳金額，逾期清
    償者，依系爭信用卡契約第15、16、23條約定，除喪失期限
    利益外，應按循環信用利率給付週年利率19.71％計算之利息
    ，及依銀行法第47條之1規定自104年9月1日起，改按週年利
    率15％計算之利息，另於延滯第一個月當月計付新臺幣（下
    同）150元、延滯第二個月當月加計付300元、第三個月（含
    ）以上每月加計付600元逾期手續費（下稱系爭逾期手續費
    ）。詎被告未按期清償，依約被告已喪失期限利益，尚積欠
    本金1萬7,480元、利息及系爭逾期手續費迄未給付。被告另
    於94年1月17日向慶豐銀行申請個人信用貸款並簽立貸款契
    約（下稱系爭貸款契約），借款額度54萬元，借款期間自94
    年1月18日至99年1月18日，約定利息按慶豐銀行放款基準利
    率加計週年利率7.75％計算，嗣後隨前述基準利率變動而調
    整（違約時放款基準利率為4.364％，4.364％＋7.75％＝12.114％
    ）。系爭貸款契約第6條約定，如延遲還本付息時，逾期6個
    月以內者，按上開利率10％，逾期超過6個月部分，按上開利
    率20％，加計違約金。依系爭貸款契約第9條約定，任何一宗
    債務不依約清償本息時，債務視為全部到期。詎被告未按期
    清償，尚有本金47萬3,390元、未受償利息4萬9,192元及未
    受償違約金5,983元，合計共52萬8,565元、利息及違約金迄
    未清償。嗣慶豐銀行於95年8月31日將上開債權讓與訴外人
    慶銀資產管理股份有限公司（下稱慶銀公司），慶銀公司復
    於98年6月29日將上開債權讓與伊，爰依系爭信用卡契約、
    系爭貸款契約及債權讓與之法律關係，提起本件訴訟等語，
    並聲明：如主文第1項至第2項所示。
二、被告未於言詞辯論期日到場，亦未提出準備書狀作何聲明或
    陳述。
三、本院之判斷：
  ㈠按消費借貸之借用人應於約定期限內，返還與借用物種類品
    質、數量相同之物，民法第478條前段定有明文。復按遲延
    之債務，以支付金錢為標的者，債權人得請求依法定利率計
    算之遲延利息。但約定利率較高者，仍從其約定利率；當事
    人得約定債務人於債務不履行時，應支付違約金，民法第23
    3條第1項、第250條第1項分別定有明文。再按債權人得將債
    權讓與於第三人，讓與債權時，該債權之擔保及其他從屬之
    權利，隨同移轉於受讓人，未支付之利息，推定其隨同原本
    移轉於受讓人，民法第294條第1項、第295條第1項前段、第
    2項亦有明文。經查，原告所主張之上開事實，業據其提出
    信用卡申請書、信用卡約定條款、交易明細查詢、債權讓與
    證明書、債權本金餘額明細表、通知債權移轉並催請清償欠
    款函、貸款契約、慶豐商業銀行放款基準利率歷次調整明細
    表等件為證（見本院卷第11至37頁），內容互核相符，又被
    告已於相當時期受合法之通知，而於言詞辯論期日不到場，
    亦未提出準備書狀爭執，依民事訴訟法第280條第3項之規定
    ，應視同自認，堪認原告之主張為真實。
  ㈡惟就原告請求系爭逾期手續費部分，係依系爭信用卡契約第1
    6條約定，如被告未繳清或延誤繳款，除循環信用利息外，
    應另繳付每月之逾期手續費（見本院卷第14頁），核其性質
    應屬違約金之約定。又參酌金融監督管理委員會於102年11
    月18日公告訂定，並自103年5月18日生效之消費性無擔保貸
    款定型化契約應記載事項第7條第1項、第2項規定：「借款
    人如遲延還本或付息時，以本金自到期日起，照應還本金金
    額，並按原借款利率計算遲延期間之遲延利息者為限，金融
    機構始得收取違約金。」、「金融機構依前項約定收取違約
    金時，其收取方式應依下列方式擇一於契約中約定：...㈡每
    期採固定金額計收違約金者，每次違約狀態最高連續收取期
    數為3期。…」，就固定金額按期計收之違約金設有最高連續
    收取期數3期之限制，本院審酌前揭應記載事項所定違約金
    收取標準、目前利率水準、社會經濟狀況及原告所受損害等
    一切情形，認原告得請求之系爭逾期手續費應以3期為限為
    適當，爰依民法第252條規定酌減之。
  ㈢綜上所述，原告依系爭信用卡契約、系爭貸款契約及債權讓
    與之法律關係請求被告給付如主文第1項至第2項所示之金額
    、利息及違約金，為有理由，應予准許，逾此部分之請求，
    為無理由，應予駁回。
四、訴訟費用負擔之依據：民事訴訟法第79條。本件兩造雖一部
    勝訴，一部敗訴，惟原告敗訴之部分甚微，本院認訴訟費用
    仍應由被告全部負擔為適當，爰依職權酌定如主文第4 項所
    示。 
中　　華　　民　　國　　111 　年　　4 　　月　　27　　日
                  民事第八庭　審判長法  官  鄭佾瑩
　　　　　　　　　　　　　　　　　　法  官　宣玉華
　　　　　　　　　　　　　　　　　　法　官  邱于真
以上正本係照原本作成。
如對本判決上訴，須於判決送達後20日內向本院提出上訴狀。如
委任律師提起上訴者，應一併繳納上訴審裁判費。
中　　華　　民　　國　　111 　年　　4 　　月　　27　　日
                                    書記官  邱美嫆